
---
title: "Ejemplos_taller"
author: "Patricia"
date: "14 de diciembre de 2018"
output: 
  html_document:
    theme: cerulean
    runtime: shiny
---
<!-- A continuación el chunk principal, determina la configuración general -->

```{r setup, include=FALSE}
knitr::opts_chunk$set(echo = TRUE)
```

## R Markdown
### Texto
Este es un documento de *R* **RMarkdown** con el que podemos obtener archivos en los siguientes formatos:

1. HTML
2. PDF
3. Ms Word


Más información en el siguiente [link](http://rmarkdown.rstudio.com)

### Código

La fecha de hoy es: `r Sys.Date()`

La fecha de hoy es: 

```{r}
Sys.Date()
```

```{r message=FALSE}
library("ISLR")
library("tidyverse")
library("ggvis")
library("knitr")
library("ggplot2")
```

vamos a trabajar con los datos `Hitters` de la librería `ISLR`. Encontramos NA entonces los eliminamos con la función `na.omit()`

```{r include=FALSE }
datos = na.omit(Hitters)
```
```{r chunk1, results='hide'}
datos %>%
  ggvis(~Hits,~Salary)%>%
  layer_points()
```

Los salarios de los jugadores versus el número de Hits se comportan de la siguiente forma

```{r ref.label='chunk1', echo=FALSE}
```
Nos interesa ajustar un modelo del tipo
$$ Y=\alpha+\beta X + \epsilon $$
 Donde $y$ es la variable **salario** y $X$ es la variable **Número de Hits**

<!-- Esto es un comentario solamente, cómo:control+shift+C -->



```{r echo= FALSE}
fit=lm(Salary~Hits, data=datos)
summary(fit)
resultados = summary
resultados
```



```{r message= FALSE}
datos %>%
  ggvis(~Hits,~Salary)%>%
  layer_points()%>%
  layer_model_predictions(model="lm",se=TRUE)
```

###Gráfico interactivo
```{r}
datos %>%
  ggvis(~Hits,~Salary)%>%
  layer_densities(adjust = input_slider(.1,2, value = 1, step = .1, 
                                        label = "Bandiwidth"))
```
Ahora queremos ver cuales son los salarios promedio según la liga a la que pertenecen los  jugadores.

```{r echo= FALSE}
salario = datos%>%
  group_by(NewLeague)%>%
  summarise(SalarioPromedio=mean(Salary))
salario
library (kableExtra)   
kable(salario)%>%
  kable_styling(bootstrap_options = "striped",full_width = F )  
```



© 2019 GitHub, Inc.
Terms
Privacy
Security
Status
Help
Contact GitHub
Pricing
API
Training
Blog
About
